# 无偿划转合并报表处理

提问人：vienne007 时间：2021-03-17 16:18:25
请问，无偿划转合并报表处理，以下是否正确，谢谢！
客户母公司为 1 级企业，将 4 级子公司（被划转企业）无偿划转为 2 级企业，划转前后均为全资公司， 4 级子公司账面净资产 1 亿元，评估增值并经国资委批复的净资产2.3亿元，划入企业的相关账务处理如下：
1 、当年处理
母公司：借：长投-被划转企业 2.3亿元贷：资本公积 2.3亿元
合并层面：（ 1 ）调整增值部分借：资产、负债等增值部分 1.3亿元贷：资本公积 1.3亿元（ 2 ）抵销长投借：实收资本等权益账面价值-被划转企业 1 亿元借：资本公积-增值部分 1.3亿元贷：长投 2.3亿元
2 、以后年度如果以后年度增值部分的资产对外销售等，是否反向冲回资本公积？
财政部“三去一降一补”（财会[2016]17号）关于合并的相关规定如下：（一）划入企业的会计处理（ 1 ）合并资产负债表。划入企业应当以被划拨企业经审计等确定并经国资监管部门批复的资产和负债的账面价值及其在被划拨企业控制权转移之前发生的变动为基础，对被划拨企业的资产负债表进行调整，调整后应享有的被划拨企业资产和负债之间的差额，计入资本公积（资本溢价）。

回答人：chenyiwei
财政部“三去一降一补”（财会[2016]17号）的适用范围是“对所属的子公司的股权进行集团之间的无偿划拨”，因此在同一集团内的股权划转不适用该规定。将 4 级子公司（被划转企业）无偿划转为 2 级企业，母公司应按照被划转企业原股东（ 3 级企业）的长投账面价值，借记“长投——原 4 级子公司”，贷记“长投——2级子公司”
原股东（ 3 级公司）账务处理：借：资本公积，贷：长投——原 4 级子公司
原股东（ 3 级公司）的上级公司（ 2 级公司）账务处理：借：资本公积，贷：长投——3级子公司